臺灣桃園地方法院民事裁定
111年度家調裁字第49號
聲  請  人  劉依萍  
相  對  人  張晏彬  
            劉玥葇  
法定代理人  張晏彬  
上列當事人間否認子女事件，本院裁定如下：
    主      文
確認相對人劉玥葇（女，民國000年0月00日生）非聲請人劉依萍
自相對人張晏彬受胎所生之婚生子女。
聲請程序費用由聲請人劉依萍負擔。
    理      由
一、聲請意旨略以：聲請人與相對人張晏彬於民國109年4月27日
    結婚，於110年6月22日達成協議離婚，聲請人於111年3月17
    日產下一子即相對人劉玥葇，相對人劉玥葇並非聲請人自相
    對人張晏彬受胎所生，爰依民法第1063條第2項規定提起否
    認子女訴訟，請求確認相對人劉玥葇非聲請人自聲請人張晏
    彬受胎所生之婚生子女等語。
二、按當事人就不得處分之事項，其解決事件之意思已甚接近或
    對於原因事實之有無不爭執者，得合意聲請法院為裁定；法
    院為前項裁定前，應參酌調解委員之意見及家事調查官之報
    告，依職權調查事實及必要之證據，並就調查結果使當事人
    或知悉之利害關係人有陳述意見之機會；當事人聲請辯論者
    ，應予准許；前2項程序，準用民事訴訟法第1編第2章第3節
    關於訴訟參加之規定，家事事件法第33條定有明文。查本件
    係否認子女事件，雖屬不得處分之事項，惟兩造於111年5月
    5日經本院調解後，就本件原因事實即劉玥葇非聲請人自相
    對人張晏彬受胎所生一節，均不爭執，相對人張晏彬同意聲
    請人之請求，並經聲請人提出親子血緣鑑定報告為證，而合
    意聲請法院為裁定，有本院調解程序訊問筆錄在卷可憑，爰
    適用上揭規定而為本件裁定。
三、查聲請人主張之事實，業據提出博微生物科技股份有限公司
    分子生物實驗室DNA基因圖譜型別分析報告書附卷可稽，而
    鑑定報告結論：「送檢註明為吳耀丞與劉依萍之女之檢體，
    其相對應之各DNA型別均無不符，故不排除一親等直系親緣
    關係之機率為99.00000000%。CPI值=0000000000.3PP值=0.0
    000000000」，由此可證劉玥葇非為相對人張晏彬之親生子
    女，且相對人張晏彬就此亦不爭執，是聲請人上開主張，足
    堪信實。
四、按妻之受胎，係在婚姻關係存續中者，推定其所生子女為婚
    生子女。前項推定，夫妻之一方或子女能證明子女非為婚生
    子女者，得提起否認之訴。前項否認之訴，夫妻之一方自知
    悉該子女非為婚生子女，或子女自知悉其非為婚生子女之時
    起2年內為之，民法第1063條定有明文。查聲請人於111年3
    月17日產下相對人劉玥葇，其受胎期間係在與相對人之婚姻
    關係存續中，依法雖應推定劉玥葇為聲請人與相對人張晏彬
    所生之婚生子女，然依上開鑑定報告書所示，相對人劉玥葇
    應非聲請人自相對人張晏彬受胎所生。從而，聲請人自劉玥
    葇出生時起2年內提起本件請求，合於上揭規定，且有理由
    ，應予准許。
五、爰裁定如主文。
中　　華　　民　　國　　111 　年　　7　　月　　12　　日
                   家事法庭     法  官　謝伊婷
以上正本係照原本作成。
如對本裁定抗告須於裁定送達後10日內向本院提出抗告狀。
中　　華　　民　　國　　111 　年　　7 　　月　　12　　日
                                書記官　温菀淳